Inventaris van het archief van de Directie Financiering en Deelnemingen van het Ministerie van Economische Zaken, (1946) 1950-2000 (2005)
Nationaal Archief, Den Haag
- BLOK 1976-2000
  - Taakuitvoering, B
    - Industrie, Dienstverlening, Handel, B.2
      - Financiering van industrieën, B.2.2
        - Uitvoering, B.2.2.2
          - Financieringen aan in Nederland gevestigde bedrijven, B.2.2.2.2
            - Noord-Holland, B.2.2.2.2.08
              - Gelder Zonen NV (VGP), Papierfabrieken Van te Amsterdam, 1973-1993; 1928-1933; 2 omslag en 4 pak
                - 1977-1980, 1929; omslag
                - 1981-01 - 1981-03, 1930; omslag
                - 1981-04 - 1993, 1931; pak
                - Bijlagen 1973-1979, 1932; pak
                - Bijlagen 1980-1981, 1933; pak
              - General Cosmetics BV te Alkmaar, 1981-1993; 1934; omslag
                Nota bene: Voorheen Pento Cosmetic BV te Alkmaar, daarvoor gevestigd in Amsterdam
              - Habitat Holland BV te Amsterdam, 1995-1999; 1935; omslag
              - Hagemeyer NV te Naarden, 1980-1986; 1936; omslag
              - Helpman Holding BV te Naarden, 1994-2000; 1937; omslag
              - Hembrug, BV Gereedschapwerktuigenindustrie te Haarlem, 1977-1986; 1938; pak
                Nota bene: Voorheen NV Gereedschapswerktuigenindustrie Hembrug
              - Hof van Holland BV te Hilversum, 1976; 1939; omslag
              - Hollandia Group BV te Heerhugowaard, 1989-1998; 1940; omslag
                Nota bene: Voorheen Hollandia Printing Group BV
              - Hoogovens en Staalfabrieken NV en Koninklijke Nederlandse Hoogovens Groep BV te IJmuiden, 1985-1990; 1941; pak
              - Hoogovens en Staalfabrieken, Koninklijke Nederlandsche (KNHS) te IJmuiden, 1952-1988; 1942-1946; 5 pak
                - 1952-1982, 1942; pak
                - 1983, 1943; pak
                - 1984, 1944; pak
                - 1985, 1945; pak
                - 1986-1988, 1946; pak
              - Hoogwout Beheer BV te Zaandam, 1998-2000; 1947; omslag
              - Houtem Beheer BV te Hippolytushoef, 1988-1992; 1948; omslag
              - Huidenclub BA (AHC), Coöperatieve Vereniging Amsterdamsche te Amsterdam, 1988-1996; 1949; omslag
              - Indivers NV te Amsterdam, 1978-1996; 1950-1951; 1 omslag en 1 pak
                - 1978, 1950; omslag
                - 1982-1996, 1951; pak
              - Interturbine te Schiphol, 1993-1996; 1952; omslag
              - Jedezet BV te Hilversum, 1975-1985; 1953; omslag
              - Kleihold BV en Ten Klei Beheer BV te Purmerend, 1990-1998; 1954; omslag
              - Klinkenberg BV te Wormerveer, 1976-1984; 1955; pak
              - KLM (Koninklijke Luchtvaart Maatschappij NV) te Amstelveen, 1982-1997; 1956; pak
              - KNP BT (Koninklijke Nederlandse Papierfabriek Bührmann-Tetterode) te Hilversum, 1993-1996; 1957; omslag
              - Knijnenburg BV te Krommenie, 1982-1998; 1958; omslag
              - Kollem BV, Van te Amsterdam, 1975-1986; 1959; omslag
              - Kuin Van Stam Holding BV te Schagen, 1982-1993; 1960; omslag
                Nota bene: Voorheen Kuin Holding BV
              - Kuijk BV, Beleggingsmaatschappij C.N. en Zandstra de Leeuw BV te Weestp, 1991-1999; ---
                Nota bene: Zie voor de stukken inv.nr. 1552
              - Lehmann en Co BV, 1978-1979; 1961; omslag
              - Lloyd Schepen en Containers BV, Linde te Ursem, 1985-1995; 1962; omslag
              - Lockwood International BV te Nieuw Amsterdam, 1976-1983; 1963; pak
              - Martinair Holland NV te Schiphol, 1996-2000; 1964; omslag
              - MBM (Metaalbewerkingmachines) Fabriek van Metaalbewerkingsmachines, NV te Amsterdam, 1976-1978; 1965; omslag
              - Medisch Centrum (AMC), Academisch te Amsterdam, 1977; 1966; omslag
              - Meeuwen Perzische Tapijten BV, Van te Amsterdam, 1982-1983; 1967; omslag
              - Microtel BV te Amsterdam, 1980-1986; 1968; omslag
              - Moel Beheermaatschappij BV, De te Alkmaar, 1976-1989; 1969; omslag
              - Monnickendam BV, Diepvries te Monnickendam, 1984-1995; 1970; omslag
              - Muiden Chemie te Muiden, 1975-1991; 1971-1973; 3 pak
                Nota bene: Het betreft hier een mengeling van financiering en participatie
                - 1975-1979, 1971; pak
                - 1980-1982, 1972; pak
                - 1983-1991, 1973; pak
              - Naarden International NV te Naarden, 1976-1987; 1974; pak
              - Nederhorst Verenigde Bedrijven BV te Gouda, tezamen met de OGEM (Overzeese Gas- en Elektriciteitsmaatschappij NV te Rotterdam, 1976-1978; 1975-1976; 2 pak
                - 1976, 1975; pak
                - 1977-1978, 1976; pak
              - Nederland-Haarlem fabriek van electrische apparaten BV te Haarlem, 1982-1995; 1977; omslag
              - Obertop BV te Enkhuizen, 1986; 1978; omslag
              - OGEM (Overzeese Gas- en Elektriciteitsmaatschappij NV) te Rotterdam., 1976-1978; ---
                Nota bene: Zie voor de stukken inv.nrs. 1975-1976
              - Olly BV te Alkmaar, 1980-1981; 1979; omslag
              - Oostzee, NV Stoomvaart Maatschappij te Amsterdam, 1980-1986; 1980; omslag
              - Otra NV te Amsterdam, 1983-1998; 1981; omslag
              - Perscombinatie NV te Amsterdam, 1985-1996; 1982; omslag
              - Philam BV, Confectiebedrijf te Volendam, 1980-1988; 1983; omslag
              - Pont NV, Koninklijke Houthandel William te Zaandam, 1977-1988; 1984; omslag
              - Ree BV, Van te Alkmaar, 1975; 1985; omslag
              - Ria Regen- en Vrijetijdskleding BV te Amsterdam, 1974-1981; 1986; omslag
              - Roto Smeets De Boer NV te Hilversum, 1978-1995; 1987; omslag
                Nota bene: Voorheen Koninklijke Drukkerij en Uitgeverij voorheen C. de Boer Jr NV en voorheen De Boer-Boekhoven NV
              - Sandas BV te Zaandam, 1976-1984; 1988; omslag
              - Scheepvaartvereniging Noord en Zuid te Rotterdam en Amsterdam, 1976; ---
                Nota bene: Zie voor de stukken inv.nr. 2293
              - Scholten-Honig NV, Koninklijke te Amsterdam, 1975-1982; 1989-2000; 1 omslag en 11 pak
                - 1975-1976, 1989; pak
                - 1977-07, 1990; pak
                - 1977-08 - 1977-09, 1991; pak
                - 1977-10, 1992; pak
                - 1977-11 - 1977-12, 1993; pak
                - 1978-01 - 1978-02, 1994; pak
                - 1978-03, 1995; pak
                - 1978-04, 1996; pak
                - 1978-05 - 1978-09, 1997; pak
                - 1978-11 - 1981, 1998; pak
                - 1982, 1999; pak
                - Krediet arrangementen 1977, 2000; omslag
              - Senefelder Groep BV te Purmerend, 1994-1997; 2001; omslag
              - Sherwood International NV te Nieuw-Vennep, 1977-1999; 2002; pak
                Nota bene: Voorheen Dentex BV
              - Simon Loos Beheer BV te Opmeer, 1984-1986; 2003; omslag
              - Sluis BV, Koninklijke Zaaibedrijven Gebroeders te Enkhuizen, 1984-1996; 2004; pak
              - Society Shop BV te Amstelveen, 1983-1995; 2005; omslag
              - Sombroek Zaandam BV, Machine- en Apparatenfabriek te Zaandam, 1982-1986; 2006; omslag
              - Spin/van Mantgum BV, Drukkerij te Amsterdam, 1976-1982; 2007; omslag
              - Springer Confectie Industrie BV te Amsterdam, 1978-1979; 2008; omslag
              - Stork Amsterdam NV te Amsterdam, 1976-1997; 2009-2035; 5 omslag en 22 pak
                Nota bene: De inv.nrs. 2023 en 2024 zijn niet nader onder te verdelen
                - Verenigde Machinefabrieken Stork (VMF) NV te Amsterdam 1976-1977, 2009; pak
                - Verenigde Machinefabrieken Stork (VMF) NV te Amsterdam 1978-01 - 1978-03, 2010; pak
                - Verenigde Machinefabrieken Stork (VMF) NV te Amsterdam 1978-04 - 1978-09, 2011; pak
                - Verenigde Machinefabrieken Stork (VMF) NV te Amsterdam 1978-10 - 1978-12, 2012; pak
                - Verenigde Machinefabrieken Stork (VMF) NV te Amsterdam 1979-01 - 1979-05, 2013; pak
                - Verenigde Machinefabrieken Stork (VMF) NV te Amsterdam 1979-06 - 1981-03, 2014; pak
                - Verenigde Machinefabrieken Stork (VMF) NV te Amsterdam 1981-11 - 1983, 2015; pak
                - Verenigde Machinefabrieken Stork (VMF) NV te Amsterdam 1984-01 - 1984-03, 2016; pak
                - Verenigde Machinefabrieken Stork (VMF) NV te Amsterdam 1984-04 - 1984-12, 2017; omslag
                - Verenigde Machinefabrieken Stork (VMF) NV te Amsterdam 1985, 2018; pak
                - Verenigde Machinefabrieken Stork (VMF) NV te Amsterdam 1986-1989, 2019; pak
                - Verenigde Machinefabrieken Stork (VMF) NV te Amsterdam, jaarverslagen 1977-1983 1978-1984, 2020; omslag
                - Stork Werkspoor Diesel BV te Amsterdam 1978, 2021; pak
                - Stork Werkspoor Diesel BV te Amsterdam 1979, 2022; omslag
                - Stork Werkspoor Diesel BV te Amsterdam 1980 - 1981-06, 2023; pak
                - Stork Werkspoor Diesel BV te Amsterdam 1981-06 - 1983, 2024; pak
                - Stork Werkspoor Diesel BV te Amsterdam 1984, 2025; pak
                - Stork Werkspoor Diesel BV te Amsterdam 1985, 2026; pak
                - Stork Werkspoor Diesel BV te Amsterdam 1986-01 - 1986-05, 2027; omslag
                - Stork Werkspoor Diesel BV te Amsterdam 1986-06 - 1986-12, 2028; pak
                - Stork Werkspoor Diesel BV te Amsterdam 1987, 2029; pak
                - Stork Werkspoor Diesel BV te Amsterdam 1988-01 - 1988-05, 2030; pak
                - Stork Werkspoor Diesel BV te Amsterdam 1988-06 - 1989-05, 2031; pak
                - Stork Werkspoor Diesel BV te Amsterdam 1989-06 - 1989-12, 2032; pak
                - Stork Werkspoor Diesel BV te Amsterdam 1990-1997, 2033; omslag
                - Stork Werkspoor Diesel BV te Amsterdam, rapport getiteld Establishing a succesful future, opgesteld door Maynard BV te Breda 1986, 2034; pak
                - Stork Werkspoor Diesel BV te Amsterdam, rapport getiteld Establishing a succesful future, opgesteld door Maynard BV te Breda 1986, 2035; pak
              - Storm, Van Benthem & Kluyver BV te Wormer, 1982-1988; 2036; omslag
              - Sijthoff Pers en Sijthoff Holding BV te 's-Gravenhage, 1981-1989; 2037; omslag
              - TCA Holding BV te Amsterdam, 1993-1997; 2038; omslag
              - Techmation NV te Schiphol-Oost, 1984-1990; 2039; omslag
              - Tormos Holding BV te Beverwijk, 1982-1995; 2040; pak
              - Tot en Beers Beheer BV te Zaandam, 1983-1992; 2041; omslag
              - Transmark Holding BV te Naarden, 1985-1991; 2042; omslag
              - Transport Management International (TMI), BV te Schiphol, 1984-1996; 2043; omslag
              - Trojen BV, Metaalhandel Van te Diemen, 1985-1993; 2044; omslag
              - Vandervliet Wernink Beheer NV te Amsterdam, 1975-1980; 2045; pak
                Nota bene: Zie voor tekeningen inv.nr. 4832
              - VCK (Verenigd Cargadoorskantoor) Holding BV te Amsterdam, 1975-2000; 2046; pak
                Nota bene: Voorheen Möller Holding BV
              - Vegro Beheer BV te Alkmaar, 1984-1993; 2047; omslag
                Nota bene: Voorheen Groothandel Vegro BV
              - Veneta NV te Hilversum, 1976-1978; 2048; omslag
              - Verhorst Groep BV te Beverwijk, 1979-1980; 2049; omslag
              - Verkade Fabrieken BV, Koninklijke te Zaandam, 1977-1987; 2050; omslag
              - Vermeer Groep BV te Hoofddorp, 1994-2000; ---
                Nota bene: Zie voor de stukken inv.nr. 2110
              - Vicon NV te Nieuw-Vennep, 1975-1980; 2051; omslag
              - Vlastra Beheer BV, M.H. te Amsterdam, 1987-1997; 2052; omslag
                Nota bene: Voorheen Brandt Fijnmechanische Industrie BV
              - VRG-Holding BV te Diemen, 1982-1995; 2053; omslag
              - VSH Fabrieken NV te Hilversum, 1982-1991; 2054; omslag
              - Warmtewerken BV, Technisch Installatiebureau te Amsterdam, 1989-1999; 2055; omslag
              - Wessanen NV, Koninklijke te Amstelveen, 1981-1992; 2056; omslag
              - Wyers Beheer NV te Maasbergen/Wyers Beheer NV te Diemen, 1981-1996; ---
                Nota bene: Zie voor de stukken inv.nr. 1871
              - Wijsmuller Beheer BV te IJmuiden, 1983-1987; 2057; pak
              - IJmuiden BV, Cementfabriek te IJmuiden, 1983; 2058; omslag
              - IJmuiden BV, Machinefabriek te IJmuiden, 1984-1994; 2059; omslag
              - Zanen Verstoep NV te 's-Gravenhage, 1982-1988; 2060; omslag
                Nota bene: In 1988 overgenomen door de Koninklijke Boskalis Westminster NV te Papendrecht
              - Zantingh Exploitatiemaatschappij BV te Aalsmeer, 1994-1998; 2061; omslag
              - Zoonen BV, Albert van te Schagen, 1975-1987; 2062; omslag
            - Zuid-Holland, B.2.2.2.2.09
              - Abemij Internationaal Holding BV te Sassenheim, 1984-1999; 2063; omslag
              - Amethyst BV te Rotterdam, 1984-1988; 2064; pak
              - Aquanova BV te Rotterdam, 1975-1984; 2065-2069; 5 pak
                - 1975-1977, 2065; pak
                - 1978 - 1982-04, 2066; pak
                - 1982-05 - 1983-03-07, 2067; pak
                - 1983-03-08 - 1983-09, 2068; pak
                - 1983-10 - 1984-01, 2069; pak
              - Baas Beheer BV te Waddinxveen, 1985-1994; 2070; omslag
              - Bastion Hotels Nederland BV te Rijswijk, 1990-1996; 2071; omslag
              - Berkel's Patent NV, Van te Leidschendam, 1979-1985; 2072; pak
              - Biesbosch-Dordrecht, BV Scheepswerf en Machinefabriek De te Dordrecht, 1979-1984; 2073-2074; 1 omslag en 1 pak
                - 1979, 2073; pak
                - 1980-1984, 2074; omslag
              - Boal Beheer BV te De Lier, 1983-1992; 2075; omslag
              - Boele Holding BV, Pieter te Ridderkerk, 1981-1992; 2076-2078; 3 pak
                - 1981 - 1984-05, 2076; pak
                - 1984-06 - 1985-08, 2077; pak
                - 1985-09 - 1992, 2078; pak
              - Bos Beheer BV, John en Texa Dakprodukten BV te Monster, 1982-1997; 2079; omslag
                Nota bene: Texa Dakprodukten BV heette voorheen Polanex BV
              - Boskalis Westminster NV, Koninklijke te Papendrecht en Sliedrecht/Boskalis BV, Baggermaatschappij te Papendrecht, 1981-1999; 2080-2082; 3 pak
                Nota bene: Niet nader onder te verdelen. In 1984 hebben de 52 bij Koninklijke Boskalis Westminster NV betrokken banken zich verenigd in de Stichting Creditors Support (SCS)
                - 1981-1984, 2080; pak
                - 1985, 2081; pak
                - 1986-1999, 2082; pak
                Nota bene: Ook stukken over Boskalis Westminster NV, Koninklijke te Sliedrecht
              - Bosman Power Source BV te Rotterdam, 1983-1986; 2083; omslag
              - Breejen van den Bout, BV Beheersmaatschappij T. te Papendrecht, 1991-1994; 2084; omslag
              - Brink/Molijn Beheer BV te Groot-Ammers, 1979-1990; 2085; omslag
              - Broström Holland BV te Rotterdam, 1977-1984; 2086; pak
              - Bruyn Heidebedrijf BV, De te Hardinxveld-Giessendam, 1976-1980; 2087; omslag
              - Chemisch afvalverwerkend bedrijf te Rijnmond, 1984; 2088; omslag
                Nota bene: Het betreft een project
              - Clos en Leembruggen BV, P. te Leiden, 1975-1981; 2089; pak
              - Creditors Support, Stichting te 's-Gravenhage, 1985-1994; ---
                Nota bene: In 1984 hebben de 52 bij Koninklijke Boskalis Westminster NV betrokken banken zich verenigd in de Stichting Creditors Support (SCS).
                Zie voor de stukken inv.nrs. 2080-2082
              - Crone Handelmaatschappij BV, Gebroeders te Dordrecht, 1975-1979; 2090; omslag
              - Cytochem Pathobiology Research BV te Rotterdam, 1982-1988; 2091; omslag
                Nota bene: Voorheen Administratiekantoor Cytochem Rotterdam BV
              - Delft Instruments NV te Delft, 1981-1994; 2092-2093; 2 pak
                Nota bene: Voorheen NV Verenigde Instrumentenfabrieken Enraf-Nonius te Delft
                - 1981-1992, 2092; pak
                - 1993-1994, 2093; pak
              - Deli-Maatschappij NV te Rotterdam, 1975-1986; 2094; omslag
              - Dinfa BV, te 's-Gravenzande, 1975-1982; 2095; omslag
              - Dock Express Shipping BV te Rotterdam, 1977-1986; 2096; omslag
              - Doedijns Holding BV te Rijswijk, 1981-1996; 2097; omslag
              - Doggermaatschappij, BV De te Vlaardingen, 1982-1988; 2098; omslag
              - Droogdok Maatschappij BV (RDM), Rotterdamsche te Rotterdam, 1983-1997; 2099-2106; 8 pak
                Nota bene: RDM was een onderdeel van de Rijn-Schelde-Verolme Machinefabrieken en Scheepswerven NV (RSV) en werd in 1983 daarvan ontvlochten. De staat had tevens een deelneming in de onderneming via de één-gulden-stichting Stichting Marine en Industriële Belangen Vlissingen
                - 1983-01 - 1983-03-15, 2099; pak
                - 1983-03-16 - 1983-05, 2100; pak
                - 1983-06 - 1984, 2101; pak
                - 1985-1988, 2102; pak
                - 1989-1990, 2103; pak
                - 1991-01 - 1991-07, 2104; pak
                - 1992-1997, 2105; pak
                - Bijlagen 1983, 2106; pak
              - Drostviand Holding BV te Schoonhoven, 1984-1995; ---
              - Duiker NV te Rijswijk, 1976-1981; 2107; pak
              - Dupomex BV te Alphen aan den Rijn, 1988-1993; 2108; omslag
                Nota bene: Voorheen DP Industries BV
              - Dura International BV te Rotterdam, 1986-1997; 2109; omslag
                Nota bene: Voorheen Verenigde Dura Bedrijven BV
              - Dura Vermeer Groep NV te Zoetermeer/Vermeer Groep BV te Hoofddorp, 1994-2000; 2110; omslag
                Nota bene: Voorheen Vermeer Groep BV/P. Vermeer Verenigde Bedrijven BV te Hoofddorp
              - Economische Samenwerking Nederland Oost Europa, Stichting (SENO) te Den Haag, 1990-1996; 2111-2113; 1 omslag en 2 pak
                - 1990-01 - 1990-10, 2111; pak
                - 1990-11 - 1995, 2112; omslag
                - 1996, 2113; pak
              - Efka Chemicals BV te Hillegom, 1992; 2114; omslag
              - Elbrina BV te Leerdam, 1976; 2115; omslag
              - Elve Beheer BV te Rotterdam, 1983-1986; 2116; omslag
              - Eminent Electronics BV te Bodegraven, 1980-1988; 2117-2119; 2 omslag en 1 pak
                - 1980-1982, 2117; pak
                - 1983-01 - 1983-02, 2118; omslag
                - 1983-03 - 1988, 2119; omslag
              - Eurobrom BV te Rijswijk/Broomchemie BV te Terneuzen, 1985-1996; 2120; omslag
              - Europe Container Beheer BV te Rotterdam, 1994-1999; 2121; omslag
                Nota bene: Voorheen Europe Combined Terminals BV
              - Europe Container Terminus BV (ECT) te Rotterdam, 1981-1993; 2122; pak
              - Farm-Frites Beheer BV te Oudenhoorn, 1981-1989; 2123; omslag
              - Fontijne BV, Machinefabriek A. te Vlaardingen, 1976-1981; 2124; omslag
              - Fooks BV te Wassenaar, 1985-1992; ---
              - Furness NV te Rotterdam, 1980-1991; 2125; pak
              - Gefra BV te 's-Gravenzande, 1984-1987; 2126; omslag
              - Gelder Compagnie BV, Van te Rotterdam, 1976-1987; 2127; omslag
              - Giessen de Noord NV, Van der te Krimpen aan den IJssel, 1975-1996; 2128-2134; 3 omslag en 4 pak
                - 1975-1978, 2128; omslag
                - 1979-1983, 2129; omslag
                - 1984-1985, 2130; pak
                - 1986-1988, 2131; pak
                - 1989, 2132; pak
                - 1990-1991, 2133; pak
                - 1992-1996, 2134; omslag
              - Glasfabrieken NV, Verenigde te Schiedam, 1975-1987; 2135; omslag
              - Goudsesingel, NV Gebouw De en NV Maatschappij tot Bouw en Exploitatie van het Industriepark Spaansepolder te Rotterdam, 1999-2000; 2136; omslag
              - Hagen Systems International BV te Rotterdam, 1975-1980; 2137; pak
              - HAM BV Pluimveeverwerkende Industrie te 's-Gravenhage, 1976-1978; 2138; omslag
              - Hamburg BV te Spijkenisse, 1975-1976; 2139; omslag
              - Hamel BV te Hendrik Ido Ambacht, 1976-1979; 2140; omslag
              - Hasco Beheer BV te Schoonhoven, 1985-2000; 2141; omslag
              - Hertog Holding BV, Den te Dirksland, 1987-1993; 2142; omslag
              - Heuvelman 's-Gravendeel Holding BV te 's-Gravendeel, 1985; 2143; omslag
              - Hodama, BV te Gorinchem, 1975-1988; 2144; pak
                Nota bene: Voorheen BV Holdingmaatschappij Damen, scheepswerf te Hardinxveld-Giessendam
              - Holland voorheen Caljé, BV Scheepswerf en Machinefabriek te Hardinxveld, 1974-1980; 2145; omslag
              - Holland Aluminium BV te Voorburg, 1976-1988; 2146; omslag
                Nota bene: Voorheen Estel Aluminium BV. Het krediet is in 1982 overgezet naar Alumined BV te Vaassen, Gelderland.
              - Holland BV, Baggermaatschappij te Papendrecht, 1994-1997; 2147; omslag
                Nota bene: Voorheen gevestigd te Hardinxveld-Giessendam
              - Hollandia Kloos NV te Krimpen aan den IJssel, 1983-1989; 2148; pak
              - Hollandsche IJssel BV, Jachtwerf De te Stolwijk, 1976-1988; 2149; omslag
              - Honolulu BV, Lanai BV, Rio Frio BV en Christina BV te Rotterdam, 1980-1990; 2150; pak
                Nota bene: De vier scheepvaartmaatschappijen zijn onderdeel van het Dammers & Van der Heide concern
              - Hoop Beheer BV, Scheepsbouwmaatschappij De te Schiedam, 1983-1989; 2151; omslag
              - Huisman BV te Rotterdam, 1982-1994; 2152; omslag
              - Hunter Douglas NV te Rotterdam, 1976-1986; 2153; omslag
              - Hydrowega Consulting BV te Oude Tonge en Oosterhout, 1984-1992; ---
                Nota bene: Zie voor de stukken inv.nr. 2504
              - ICP (Internationale Citrus Producten) BV te Barendrecht, 1981-1982; 2154-2155; 2 omslag
                - 1981-1982, 2154; omslag
                - Bijlagen 1981, 2155; omslag
              - IHC (Industriële Handelscombinatie) Caland te Schiedam, 1978-1997; 2156; pak
                Nota bene: Voorheen BV Scheepswerf en Machinefabriek De Merwede te Hardinxveld-Giessendam
              - IHC (Industriële Handelscombinatie) Holland NV te Sliedrecht, 1975-1988; 2157-2162; 1 omslag en 5 pak
                Nota bene: Voordat IHC in 1987 werd gevestigd in Sliedrecht was zij achtereenvolgens in Rotterdam en kortstondig in Papendrecht gevestigd.
                - 1975-1976, 2157; omslag
                - 1977-1985, 2158; pak
                - 1986-01 - 1986-04-15, 2159; pak
                - 1986-04-16 - 1986-05, 2160; pak
                - 1986-06 - 1987, 2161; pak
                - 1988, 2162; pak
              - Incotrans BV te Rotterdam, 1983-1988; 2163; omslag
                Nota bene: Voorheen Intercontinental Transport BV (ICT). De financiering is uitgevoerd in de vorm van een deelneming.
              - Internatio-Müller NV te Rotterdam, 1981-1996; 2164; pak
              - Inverpak BV te Rotterdam, 1978-1983; 2165; omslag
              - Jonge Mode Holding BV, De te Rotterdam, 1983-1994; 2166; omslag
              - Jonker en Stans BV, Scheepswerf en Gashouderbouw te Hendrik Ido Ambacht, 1975-1996; 2167-2171; 5 pak
                - 1975, 2167; pak
                - 1976-1979, 2168; pak
                - 1980 - 1981-05, 2169; pak
                - 1981-06 - 1982, 2170; pak
                - 1983-1996, 2171; pak
              - Kaai BV, Beheermaatschappij Op de te Sliedrecht, 1984-1998; 2172; omslag
              - Kattenburg-Uniforce BV te Rotterdam, 1984-1995; 2173; omslag
                Nota bene: Voorheen Uniformbedrijven Kattenburg BV